最高法院刑事判決            一○○年度台上字第七二八八號
上  訴  人  方姿蘋
            方俊傑
            蕭詠仁
上列上訴人等因偽造文書等罪案件，不服台灣高等法院高雄分院
中華民國一○○年十月七日第二審判決（九十九年度上訴字第一
一八七號、上易字第六四八號，起訴案號：台灣高雄地方法院檢
察署九十六年度偵字第三四三七九號、九十七年度偵字第六五九
八號，追加起訴案號：同署九十七年度偵字第二七二五一號、九
十八年度偵字第一四三九號），提起上訴，本院判決如下：
    主  文
上訴駁回。
    理  由
一、方姿蘋偽造文書部分：
按刑事訴訟法第三百七十七條規定，上訴於第三審法院，非以判
決違背法令為理由，不得為之。是提起第三審上訴，應以原判決
違背法令為理由，係屬法定要件。如果上訴理由書狀並未依據卷
內訴訟資料，具體指摘原判決不適用何種法則或如何適用不當，
或所指摘原判決違法情事，顯與法律規定得為第三審上訴理由之
違法情形，不相適合時，均應認其上訴為違背法律上之程式，予
以駁回。本件原判決撤銷第一審不當之判決，改判分別依想像競
合犯關係，從一重論處上訴人方姿蘋犯行使偽造公文書罪、行使
偽造私文書罪各罪刑。已詳敘認定犯罪事實之依據及憑以認定之
理由。從形式上觀察，原判決並無任何違背法令之處。而關於刑
之量定，屬法院職權裁量之事項。原判決以方姿蘋之責任為基礎
，審酌刑法第五十七條各款所列事項等一切情狀，量處原判決主
文所示之刑，已於理由內詳細論述，既未逾法定刑度，亦無失出
或失入之情形，尤無違法可言。上訴意旨置原判決之論敘於不顧
，徒謂希望可以使民事事件重新調解云云，對原審採證認事及其
他自由裁量職權行使暨於判決無影響事項，任意指摘，難謂已符
合首揭法定上訴要件。其此部分上訴違背法律上之程式，應予駁
回。
二、方姿蘋業務侵占、詐欺取財及方俊傑、蕭詠仁部分：
刑事訴訟法第三百七十六條所列各罪之案件，經第二審判決者，
不得上訴於第三審法院，法有明文。方姿蘋另犯業務侵占、詐欺
取財及上訴人方俊傑共同犯詐欺取財罪、上訴人蕭詠仁幫助犯詐
欺取財罪部分，原審係分別依刑法第三百三十六條第二項、同法
第三百三十九條第一項論處罪刑，分屬刑事訴訟法第三百七十六
條第三、四款之案件。依首開說明，既經第二審判決，自不得上
訴於第三審法院，彼等猶提起上訴，顯為法所不許，均應併駁回
之。
據上論結，應依刑事訴訟法第三百九十五條前段，判決如主文。
中    華    民    國  一○○  年   十二   月  二十九  日
                      最高法院刑事第十庭
                          審判長法官  陳  世  淙  
                                法官  陳  東  誥  
                                法官  何  菁  莪  
                                法官  施  俊  堯  
                                法官  洪  曉  能  
本件正本證明與原本無異
                                      書  記  官  
中    華    民    國  一○一  年    一    月    二    日
                                                      K